【裁判字號】    98,台上,3238
【裁判日期】    980611
【裁判案由】    偽造文書
【裁判全文】
最高法院刑事判決            九十八年度台上字第三二三八號
上  訴  人  台灣高等法院台南分院檢察署檢察官
被      告  甲○○
上列上訴人因被告偽造文書案件，不服台灣高等法院台南分院中
華民國九十八年四月二十四日第二審判決（九十八年度上訴字第
二七０號，起訴案號：台灣台南地方法院檢察署九十七年度營偵
字第四二號），提起上訴，本院判決如下：
    主  文
上訴駁回。
    理  由
按刑事訴訟法第三百七十七條規定，上訴於第三審法院，非以判
決違背法令為理由，不得為之。是提起第三審上訴，應以原判決
違背法令為理由，係屬法定要件。如果上訴理由書狀並未依據卷
內訴訟資料，具體指摘原判決不適用何種法則或如何適用不當，
或所指摘原判決違法情事，顯與法律規定得為第三審上訴理由之
違法情形，不相適合時，均應認其上訴為違背法律上之程式，予
以駁回。本件原判決撤銷第一審之判決，改判仍論處被告甲○○
連續行使偽造私文書罪刑，已敘明所憑之證據及認定之理由；從
形式上觀察，並無判決違背法令之情形存在。查原判決依其確認
之事實，以被告所為，係犯刑法第二百十六條、第二百十條行使
變造私文書罪（行使變造富邦人壽保險股份有限公司要保單等私
文書部分）、行使偽造私文書罪（行使偽造「余春靜」名義之保
險契約內容變更申請書等私文書部分）。其先後多次行使變造私
文書、偽造私文書之犯行，係基於概括之犯意為之，觸犯構成要
件相同之罪名，應依民國九十四年二月二日修正公布、九十五年
七月一日施行前刑法第五十六規定，以一罪論並加重其刑。至詐
欺取財部分，因被告與告訴人余黃富美、余春靜為五親等內之血
親，彼等提起告訴已逾六個月之告訴期間，惟公訴人認此部分與
上開科刑部分有方法結果之牽連關係，故不另為不受理判決之論
知，併加說明。核無判決適用法則不當之違法情事。上訴意旨對
於原判決所為之事實認定，究竟如何違背法令，未依據卷內訴訟
資料具體指摘，僅漫稱被告偽造、變造私文書及詐欺取財，均係
分別起意為之，被害對象及犯罪構成要件均不相同，不應論以牽
連犯、連續犯云云，徒就原判決本其確認事實所為之法律適用，
持己見任意爭執，自非適法之第三審上訴理由。再查原判決以被
告之責任為基礎，審酌刑法第五十七條各款所列事項等一切情狀
，量處適當之刑，理由內已論敘綦詳，既未逾法定刑度，復無失
出失入情形，不生違背法令之問題。上訴意旨泛稱原判決量刑過
輕，違反比例原則等語，對於原審量刑職權之適法行使，任意指
摘，亦與法律規定得為第三審上訴理由之違法情形，不相適合。
其上訴為違背法律上之程式，應予駁回。
據上論結，應依刑事訴訟法第三百九十五條前段，判決如主文。
中    華    民    國  九十八  年    六    月   十一   日
                      最高法院刑事第十庭
                          審判長法官  花  滿  堂
                                法官  黃  正  興
                                法官  陳  東  誥
                                法官  林  錦  芳
                                法官  洪  昌  宏
      本件正本證明與原本無異
                                      書  記  官
中    華    民    國  九十八  年    六    月   十五   日
                                                      K


司法院資訊處製作；財團法人民間司法改革基金會備份。
